【裁判字號】    89,訴,678
【裁判日期】    890829
【裁判案由】    毒品危害防制條例
【裁判全文】
台灣彰化地方法院刑事判決                          八十九年度訴字第六七八號
    公  訴  人  臺灣彰化地方法院檢察署檢察官
    被      告  甲○○
右列被告因違反毒品危害防制條例案件，經檢察官提起公訴（八十九年度毒偵字第二
一０二號），本院判決如左：
    主  文
甲○○連續施用第一級毒品，累犯，處有期徒刑捌月，扣案之毒品海洛因拾參包（驗
餘總淨重貳點玖伍公克）沒收銷毀之，注射針筒貳支及分裝袋壹包均沒收；又連續施
用第二級毒品，累犯，處有期徒刑伍月，扣案之毒品安非他命參包（總毛重肆拾貳公
克）沒收銷毀之；應執行有期徒刑壹年，扣案之毒品海洛因拾參包（驗餘總淨重貳點
玖伍公克）以及毒品安非他命參包（總毛重肆拾貳公克）均沒收銷毀之，注射針筒貳
支及分裝袋壹包均沒收。
    事  實
一、甲○○於民國（下同）八十三年間，因槍砲、煙毒、麻藥、違反藥事法案件，經
    本院分別判處有期徒刑七月，三年四月、八月及三月，合併定應執行刑四年九月
    確定，於八十四年六月二十八日假釋出獄，八十七年四月十五日因假釋期滿而執
    行完畢，嗣復因施用毒品案件，經本院以八十七年度毒聲字第一五二三號裁定送
    觀察、勒戒後，因無繼續施用毒品之傾向，由台灣彰化地方法院檢察署檢察官於
    八十七年八月二十七日以八十七年度偵字第九一五六號為不起訴處分確定。詎仍
    不知悔改，復基於概括之犯意，於八十七年八月二十八日起至八十九年四月七日
    止，在其彰化縣埤頭鄉○○村○○路六號住處等地，以注射針筒注射或摻香煙吸
    食之方式，連續施用第一級毒品海洛因多次；復另行起意，並基於概括之犯意，
    自八十七年八月二十八日起至八十九年四月七日止，在其上址住所等地，將安非
    他命置於玻璃球管內，下以火燒烤之方式，連續施用第二級毒品安非他命多次。
    迄於八十九年四月七日下午五時二十分許，在彰化縣竹塘鄉民靖國小附近，為警
    查獲，並扣得第一級毒品海洛因十三包（驗餘總淨重二．九五公克）、第二級毒
    品安非他命三包（總毛重四十二公克）以及供其施用海洛因用之注射針筒二支、
    分裝袋一包。嗣經本院以八十九年度毒聲字第一七九六號裁定送台灣彰化看守所
    附設勒戒所觀察勒戒後，認有繼續施用毒品之傾向。
二、案經彰化縣警察局二林分局報請台灣彰化地方法院檢察署檢察官偵查起訴。
    理  由
一、右揭事實，迭據被告於警訊時及偵審中供承不諱，且被告為警查獲時所採之尿水
    經送驗結果，亦發現確呈嗎啡及甲基安非他命之陽性反應，此有彰化縣衛生局所
    出具之煙毒尿液檢驗成績書一紙附卷可稽，又被告所有之白色粉末十三小包，確
    屬第一級毒品海洛因，復有法務部調查局檢驗通知書一紙在卷足憑，此外，並有
    如主文所示之物扣案可資佐證，其自白核與事實相符，又被告前因施用毒品案件
    ，經裁定送觀察、勒戒後，認無繼續施用毒品之傾向，由台灣彰化地方法院檢察
    署檢察官於八十七年八月二十七日以八十七年度偵字第九一五六號不起訴處分確
    定，有不起訴處分書在卷足憑。其於五年內再犯毒品危害防制條例第十條之罪，
    經裁定送觀察勒戒，認有繼續施用毒品傾向，有本院八十九年度毒聲字第一七九
    六號裁定及臺灣彰化看守所附設勒戒所八十九年四月二十四日彰所戒字第一一０
    一號所函送之有無繼續施用毒品傾向證明書一份附卷可參，被告犯罪事證明確，
    其前開犯行洵堪認定，應依法論科。
二、核被告所為，係犯毒品危害防制條例第十條第一、二項之罪。其於施用毒品前後
    持有海洛因、甲基安非他命之低度行為，應為施用之高度行為所吸收，不另論罪
    。被告先後多次施用海洛因及安非他命之犯行，時間緊接，所犯構成要件相同之
    罪名，顯係基於概括犯意反覆為之，均為連續犯，依法應論以一罪，並加重其刑
    。被告所犯上開二罪，犯意各別，行為互殊，應分論併罰之。又被告前曾犯槍砲
    、煙毒、麻藥、違反藥事法等罪，經本院合併定應執行刑四年九月，於八十七年
    四月十五日因假釋期滿而執行完畢，有臺灣彰化地方法院檢察署刑案資料查註紀
    錄表及台灣高等法院被告全國前案紀錄表各乙份附卷可稽，五年內再犯有期徒刑
    以上之本罪，為累犯，應遞加重其刑。爰審酌被告品行、智識程度、犯罪之動機
    ，所生危害及犯罪後態度等一切情狀，分別量處如主文所示之刑，並定其應執行
    之刑，以示儆懲。扣案之第一級毒品海洛因十三包（驗餘總淨重二．九五公克）
    以及第二級毒品安非他命三包（總毛重四十二公克）皆為毒品，應沒收銷燬之；
    另注射針筒二支及分裝袋一包，則為被告所有，供吸食第一級毒品海洛因之用，
    業據被告於警訊時供述明確，亦應併予宣告沒收。至另扣案之白色粉末一包（驗
    餘淨重十．五三公克），經送驗結果發現並無海洛因、大麻、古柯鹼、甲基安非
    他命等毒品之反應，有法務部調查局檢驗通知書一紙在卷可憑，故無從併與宣告
    沒收銷燬之，附此敘明。
據上論斷，應依刑事訴訟法第二百九十九條第一項前段，毒品危害防制條例第十條第
一項、第二項、第十八條第一項前段，刑法第十一條前段、第五十六條、第四十七條
、第五十一條第五款、第三十八條第一項第二款，判決如主文。
本案經檢察官林映姿到庭執行職務。
中      華      民      國    八十九    年      八      月    二十九    日
                                      台灣彰化地方法院刑事第二庭
                                            法      官  康  弼  周
右正本證明與原本無異。
如不服本判決，應於判決送達後十日內向本院提出上訴狀( 須附繕本 )。
                                            法院書記官  田  慧  賢
中      華      民      國    八十九    年      九      月      四      日
毒品危害防制條例第十條：
施用第一級毒品者，處六月以上五年以下有期徒刑。
施用第二級毒品者，處三年以下有期徒刑。
毒品危害防制條例第十八條：
查獲之毒品及專供製造或施用毒品之器具，不問屬於犯人與否，均沒收銷燬之。但合
於醫藥或研究之用者，得不予銷燬。
前項合於醫藥或研究用毒品或器具之管理辦法，由法務部會同行政院衛生署定之。


司法院資訊處製作；財團法人民間司法改革基金會備份。
